【裁判字號】    89,易,3650
【裁判日期】    891107
【裁判案由】    竊盜
【裁判全文】
台灣台中地方法院刑事判決                        八十九年度易字第三六五號
    公  訴  人  台灣台中地方法院檢察署檢察官
    被      告  丙○○
右列被告因竊盜案件，經檢察官提起公訴 (八十九年度偵字第一六七四一號)，本院
判決如左︰
    主      文
丙○○連續於夜間侵入有人居住之建築物竊盜，累犯，處有期徒刑壹年陸月；並於刑
之執行前，令入勞動場所強制工作參年。
扣案鑰匙乙支沒收。
    事      實
一、丙○○為滿十八歲之人，曾犯竊盜罪四次及贓物罪、強盜罪、殺人未遂罪各乙次
    ，前科累累，顯有犯罪之習慣，且其中一次竊盜罪經本院於民國（下同）八十五
    年十月三十一日，判處有期徒刑六月確定，並於八十六年二月十三日執行完畢；
    另其於八十三年二月四日因強盜罪，經最高法院判處有期徒刑五年六月確定，經
    八十三年二月四送監執行，嗣於八十四年九月十三日經假釋出獄，又因上開竊盜
    罪（即徒刑六月部分），撤銷假釋，自八十六年二月十四日起接續執行殘餘刑期
    ，並甫於八十九年七月二十五日執行完畢，仍不知悔改。復基於意圖為自己不法
    之所有之概括犯意，先於八十九年十月十三日（起訴書誤書為八十九年十月十四
    日夜間），在台中市南屯區豐樂里昌平巷一之十號前，以己有鑰匙乙支竊取謝潭
    所有由其子丁○○所使用之ＱＲ─四九六五號自小客貨車乙輛，得手後供己使用
    ，旋於翌日（即十四日）凌晨一時三十分許（夜間），侵入有人居住甲○○所經
    營位於台中市○區○○里○○路○段二一六號「丸明青行」建築物內，竊取兩
    婁西瓜重約一百二十公斤，得手後欲罝放於前揭自小貨車上時，為甲○○於樓上
    發現報警逮捕，並於其身上查獲上開車鑰匙乙支。
二、案經台中市警察局第二分局報請台灣台中地方法院檢察署檢察官偵查起訴。
    理      由
一、訊據被告丙○○矢口否認有右開竊盜犯行，並辯稱伊案發當時，因酒醉不知發生
    何事云云。惟查，被告於檢察官偵訊時供稱伊竊取西瓜一、二顆係供己食用等語
    ，故其事後翻異前詞，辯稱酒醉不知云云，已難輕信。次查被害人甲○○於警訊
    中供稱：．．當時伊發現樓下有異樣即探頭往下看，居然有人正在偷伊所經營青
    內的西瓜，正將西瓜搬到ＱＲ─四九六五號客貨兩用車內，．．而偷西瓜之人
    確實被告丙○○等語，審理中供稱伊只有看到被告在偷西瓜，抓到時被告有說是
    別人叫他去偷的．．．．．但當時他旁邊都沒有其他別人等語；又被害人丁○○
    亦於警訊中供稱：前揭車是於八十九年十月十三日下午十六時許，停放於台中市
    南屯區豐樂里昌平巷一之十號前失竊．．．是經警方於八十九年十月十四日二時
    十分打電話通知我，我才知道該車遭人偷走等語，並於審理中供證扣案鑰匙乙支
    ，非其所有，但能開伊前開自小貨車。。再查於案發當時，警員乙○○行經該處
    ，聽聞民眾喊捉賊，當場逮捕丙○○，並於其身上查獲上開贓車車鑰匙乙支．．
    ．．經試過，可以開動上開自小貨車等情，亦經警員乙○○證述明確，並有該車
    鑰匙、贓物領據二紙及警員報告書等各在卷可考。又查該扣案車鑰匙乙支，經本
    院當庭與丁○○己有之車鑰匙勘驗、比對結果，丁○○車鑰匙較舊、扣案車鑰匙
    較新，但兩隻鑰匙上之英文字母相同、大小形狀及匙溝亦大致相同，有審理筆錄
    在卷可考，足證證人丁○○、乙○○所言，扣案鑰匙能開動上開自小貨車乙節無
    誤。又被告偷竊西瓜需有載運工具，其又將西瓜搬運自前揭車上，顯見該車為其
    所駛來，則該車亦為其所竊該足堪認定。是被告空言否認犯行，顯係畏罪卸責之
    詞，委不足取，其犯行洵堪認定。
二、核被告所為係犯刑法第三百二十條第一項普通竊盜（竊取自小貨車部分）及刑法
    第三百二十一條第一項第一款加重竊盜罪（竊取西瓜部分）。又被告先後二次竊
    盜犯行，時間緊接，犯罪構成要件相同，顯顯係基於概括犯意而為，應依連續犯
    規定論以加重竊盜一罪，並加重其刑。又查被告曾犯竊盜罪四次及贓物罪、強盜
    罪、殺人未遂罪各乙次，且其中一次竊盜罪經本院於八十五年十月三十一日，判
    處有期徒刑六月確定，並於八十六年二月十三日執行完畢；另其於八十三年二月
    四日因強盜罪，經最高法院判處有期徒刑五年六月確定，經八十三年二月四送監
    執行，嗣於八十四年九月十三日經假釋出獄，又因上開竊盜罪（即徒刑六月部分
    ），撤銷假釋，自八十六年二月十四日起接續執行殘餘刑期，並甫於八十九年七
    月二十五日執行完畢，此有台灣台中地方法院檢察署刑案資料查註紀錄表及台灣
    高等法院被告全國前案紀錄表等各在卷可考，並經本院調閱相關台灣台中地方法
    院檢察署執行卷宗，審閱無誤，五年以內再犯本件有期徒刑以上之罪，為累犯，
    應依刑法第四十七條之規定加重其刑。爰審酌被告犯罪之動機、目的、手段，犯
    罪所生之危害及犯罪後仍飾詞狡辯，毫無悔意等一切情狀，量處如主文所示之刑
    ，以示懲儆。
三、又查被告自六十六年間起，即接二連三觸犯竊盜罪四次及贓物罪、強盜罪、殺人
    未遂罪各乙次，前科累累，此有上開資料可證，顯有犯罪之習慣，爰併依竊盜犯
    贓物犯保安處分條例第三條第一項第一款之規定，諭知於刑之執行前，令人勞動
    場所強制工作三年，以資矯治，並促其再社會化。
四、至扣案之車鑰匙乙支，查獲時僅被告一人占有使用中，應為被告所有，且供其犯
    罪所用之物，爰依法沒收之。
據上論斷，應依刑事訴訟法第二百九十九條第一項前段，刑法第五十六條、第三百二
十一條第一項第一款、第四十七條、第三十八條第一項第二款，竊盜犯贓物犯保安處
分條例第三條第一項第一款、第四條、第五條第一項前段，判決如主文。
中      華      民      國      八十九      年    十一     月     七    日
                                  台灣台中地方法院刑事第一庭
                                          法  官  陳  繼  先
右正本證明與原本無異。
如不服本判決，應於判決送達後十日內向本院提出上訴狀，上訴於臺灣高等法院臺中
分院( 須附繕本 )。
                                          書記官
中      華      民      國      八十九      年    十一    月      七    日
本案附錄論罪科刑法條
刑法第三百二十一條
犯竊盜罪而有左列情形之一者，處六月以上五年以下有期徒刑：
一、於夜間侵入住宅或有人居住之建築物、船艦，或隱匿其內而犯之者。


司法院資訊處製作；財團法人民間司法改革基金會備份。
